臺灣新竹地方法院民事簡易判決　九十三年度竹簡字第三六九號
　　原　　　告　甲○○
　　被　　　告　乙○○
右當事人間債務人異議之訴事件，本院於民國九十三年六月十七日辯論終結，判決如
左：
    主      文
本院九十三年度執字第三一五七號強制執行事件，對於原告所有財產所為之執行程序
，超過新臺幣壹拾參萬元部分應予撤銷。
原告其餘之訴駁回。
訴訟費用由被告負擔十分之六，餘由原告負擔。
    事實及理由
一、原告主張：原告於民國八十八年七月間向被告借用新臺幣（下同）三十萬元，並
    簽發面額三十萬元、到期日八十九年七月二十三日、票號0000000號之本
    票一紙（以下簡稱系爭本票）交付被告，供作擔保，原告已清償上開借款，但因
    與被告交情深厚，疏未取回借據本票，不料經過數年，被告竟持該本票聲請本院
    為本票強制執行裁定，並持以向本院聲請強制執行，經本院九十三年度執字第三
    一七五號執行事件查封原告財產，上開強制執行程序尚未終結，而系爭本票債權
    已因清償而不存在，爰依法提起債務人異議之訴，請求撤銷該強制執行程序等語
    ，並聲明：(1)本院九十三年度執字第三一五七號強制執行事件，就原告所有坐落
    新竹縣竹北市○○段七一二地號，門牌號碼新竹縣竹北市○○街六十五號七樓房
    屋所為之執行程序應予撤銷。(2)被告應賠償原告名譽損失登報道歉。(3)訴訟費用
    由被告負擔。
二、被告則以：原告向其借錢三十萬元，簽發系爭本票供作擔保，其後再向被告借三
    十萬元開卡洛琳店，但未開收據或本票，原告於八十八年九月間，以被告名義參
    加被告之母所組一萬元之合會二會，其中一會繳納二十四萬元後，為原告標走，
    尚欠六萬元，另一會原告未標，共繳二十三萬元，扺沖系爭借款，所以原告所欠
    的錢應是四十三萬元（30+30+6-23=43），原告尚未清償全部借款等語置辯。
三、本件爭點：
    原告所借系爭三十萬元是否已全部清償？
四、得心證之理由：
  １、按當事人主張有利於己之事實者，就其事實有舉證之責任；當事人主張之事實
      ，經他造於準備書狀內或言詞辯論時或在受命法官、受託法官前自認者，無庸
      舉證，民事訴訟法第二百七十七條、第二百七十九條第一項分別定有明文。原
      告主張系爭借款業已全部清償之事實，為被告所否認，惟被告自認原告以未標
      之會款抵沖二十三萬元，另標走之會款尚欠六萬元之事實（本院卷第十七頁）
      ，被告既自認原告已清償十七萬元，原告此部分主張應堪信為真實。然其餘十
      三萬元部分，原告自應負舉証責任，而原告就上開十三萬元部分，除空言其信
      用良好業已清償外，並未提出任何証據証明之，自無可採。至於被告辯稱：除
      系爭本票之三十萬元以外，原告尚借用三十萬元開卡洛琳店云云，惟為原告所
      否認，被告亦未舉証証明，況被告之執行名義係本院九十一年票字第二四六三
      號民事裁定，凡此業據本院調閱本院九十三年度執字第三一五七號執行卷宗查
      明無訛，觀其執行名義係被告就原告所簽發之系爭本票屆期未清償，而聲請本
      院為本票強制執行之裁定，至於其餘開卡洛琳店之三十萬元借款，並未取得執
      行名義，尚非執行名義效力所及，應不在本件審理範圍內，是被告所辯尚無可
      採。
  ２、又原告並未如數清償系爭三十萬元，被告於取得執行名義後，聲請本院強制執
      行，乃依法行使其權利，尚無侵害原告名譽之可言，是原告請求被告應賠償其
      名譽損失登報道歉云云，為無理由，應予駁回。
  ３、綜上所述，原告既已清償十七萬元，從而，原告依強制執行法第十四條第二項
      之規定，提起本件債務人異議之訴，就十七萬元部分，為有理由，應予准許，
      其餘十三萬元部分，原告既未舉証証明，為無理由，應予駁回，名譽損失部分
      亦無理由，應一併駁回，爰判決如主文所示。
五、訴訟費用負擔之依據：民事訴訟法第七十九條。
中　　　華　　　民　　　國　　九十三　　年　　　七　　　月　　　一　　　日
                                    臺灣新竹地方法院新竹簡易庭
~B法　　　官　吳上晃
右為正本係照原本作成。
如對本判決上訴，須於判決送達後廿日內向本院提出上訴狀（須按他造當事人之人數
附繕本）。
中　　　華　　　民　　　國　　九十三　　年　　　七　　　月　　　一　　　日
~B法院書記官　邱明智
